# 陈版，关于现金流量表编制的问题

提问人：greygenie 时间：2011-01-12 22:32:34
陈老师， 请教一下，货币资金中用于开立信用证而存在银行的承兑汇票保证金、履约保证金等按照准则解释应该不属于现金及现金等价物的范畴对吧？如果我的理解正确，那么也就是报表上货币资金两年的变动数应该不等于现金及现金等价物的变动数对吧。那么这些保证金也就是其他货币资金的变动我们应该放在哪个现金流量表明细中呢？是否可以放在“购买商品、接受劳务支付的现金”？如果是质押的定期存单，又应该放在哪个活动中？

回答人：chenyiwei
这个问题讨论过多次。一般情况下，具有真实交易背景的银行承兑汇票，其开立时应当可以辨明是用于支付材料款还是固定资产购买价款等，应根据所对应的票据的支付用途列入“购买商品、接受劳务支付的现金”、“购建固定资产和其他长期资产支付的现金”等项目中。完全基于融资目的开立的无真实交易背景的银行承兑汇票，其保证金的支付作为筹资活动。